【裁判字號】    95,聲再,2
【裁判日期】    951130
【裁判案由】    聲請再審
【裁判全文】
臺灣嘉義地方法院刑事裁定               95年度聲再字第2號
聲  請  人
即  被  告  甲○○
上列聲請人因過失傷害案件，對於本院於民國九十五年八月三十
日第二審確定判決（九十五年度交簡上字第四四號），聲請再審
，本院裁定如下：
    主  文
再審之聲請駁回。
    理  由
一、聲請意旨略以：(一)本件車禍發生時，被告駕駛自小客車行駛
    於快車道。在事故發生前，有另一機車自右向左穿越快車道
    ，被告見狀即減速緩慢前進，詎料告訴人賴月珠騎機車跨越
    中線，越過來車道，再於被告自小客車前超車，是賴月珠應
    負完全之過失責任。(二)被告前聲請傳訊證人簡耀崑，而證人
    亦到庭證述車禍發生情況，原審竟完全未予審酌。(三)原審未
    至現場履勘道路之現況與車禍發生情景，實有未盡職權調查
    之責。綜上，本件有重要證據漏未審酌之情形，為此聲請再
    審云云。
二、按不得上訴於第三審法院之案件，除前條規定外，其經第二
    審確定之有罪判決，如就足生影響於判決之重要證據漏未審
    酌者，亦得為受判決人之利益，聲請再審，刑事訴訟法第四
    百二十一條固有明文。然刑事訴訟法第四百二十一條所規定
    得為受判決人之利益聲請再審者，須為足生影響於判決之重
    要證據，未經原確定判決審酌者，始足當之，茍業經原確定
    判決審酌，或非足生影響於判決之重要證據，均不得據以聲
    請再審。
三、經查：
（一）聲請人所犯過失傷害案件，經本院於九十五年六月七日以
      九十五年度嘉交簡字第一九二號判處有期徒刑四月，如易
      科罰金以三百元折算一日，嗣經聲請人提起上訴，復經本
      院於九十五年八月三十日以九十五年度交簡上字第四四號
      駁回上訴確定等情，業經本院調取上開案卷核閱無訛。
（二）聲請再審意旨(一)係聲請人陳述其就該案件之抗辯，並未具
      體指摘原二審確定判決有何重要證據漏未斟酌之情形，僅
      係重對原審已認定之事實空言爭執，其再審之聲請自非有
      據；又聲請再審意旨(二)固指原二審法院未審酌證人簡耀崑
      之證言，然原二審判決理由一（二）部分已敘明「證人簡
      耀崑即事故後協助告訴人送醫之人雖證稱：『（是否沒有
      看到碰撞情形？）沒有看到。但是我跟他們會車時，有看
      到當事人車子大概位置。（碰撞前看到何事？）看到壹台
      車慢慢開，壹台機車要超過去。（當時時速？）二十、三
      十公里』云云，然證人簡耀崑當時乃以二十至三十公里之
      時速騎乘機車行進於對向車道上，一般人騎車，在未發現
      有車禍事故之特殊狀況時，理當僅注意自身車道上之車流
      ，並無理會對向車道上會車情形如何之可能，證人簡耀崑
      竟證稱記得車禍發生前會車狀況，是否屬實，實令人存疑
      。應以證人朱嘉靖及告訴人所述較為可採。」，有該判決
      一份附卷可佐，顯然原二審確定判決已對證人簡耀崑證述
      之言詞證據加以審酌，本諸心證判斷各證據方法之證明力
      ，復依經驗法則及論理法則推認事實，並無「漏未審酌」
      情事；再聲請意旨(三)指摘原二審未至現場履勘云云，惟聲
      請人於原二審並未提出履勘現場之聲請，且聲請人就道路
      交通事故現場圖、道路交通事故調查報告表（一）（二）
      各一份、車禍事故現場照片六張之證據能力亦不爭執，經
      原二審以上揭證據作為判決依據，本諸經驗法則、論理法
      則推論事故現場情形，縱未履勘現場，此仍非屬足生影響
      於判決之重要證據漏未審酌。
（三）綜上所述，本院經依職權調取原審判決全卷，原確定判決
      對於何以認定被告有過失傷害告訴人之犯行，已詳予認定
      說明，而聲請人於聲請再審狀所提之再審理由，難以認定
      有就足生影響於判決之重要證據漏未審酌之情形，已如上
      述，揆諸首揭規定，本件再審聲請核無理由，應予駁回。
四、據上論斷，應依刑事訴訟法第四百三十四條第一項，裁定如
    主文。
中    華    民    國    95    年    11    月    30    日
                  刑事第一庭  審判長法  官  許進國
                                    法  官  蔡廷宜
                                    法  官  黃琴媛
上列正本證明與原本無異。
如不服本裁定，應於裁定送達後5日內向本院提出抗告狀（應附
繕本）。
中    華    民    國    95    年    11    月    30    日
                                    書記官  李彩娥


司法院資訊處製作；財團法人民間司法改革基金會備份。
